最高法院刑事裁定　　　　　　　　　　　　　　　　八十八年度台抗字第三○二號
　　抗　告　人　甲○○
右抗告人因偽造有價證券案件，不服台灣高等法院高雄分院中華民國八十八年五月七
日駁回上訴之裁定（八十六年度上易字第二七四九號），提起抗告，本院裁定如左：
    主  文
抗告駁回。
    理  由
原裁定以提起上訴，應自判決送達後十日內為之；又上訴第三審之案件，原審法院認
為不合法律上之程式者，應以裁定駁回之，刑事訴訟法第三百四十九條、第三百八十
四條前段分別定有明文。本件抗告人甲○○籍設高雄縣大寮鄉○○路二四之八號，雖
曾具狀陳明送達處所為台中郵政七二二號信箱。但經多次送達，均以查無其人或逾期
未領而遭郵局退回，抗告人於八十七年三月九日始到庭陳明現居所為台中市○○路二
十九號，迨宣判後囑託郵局將刑事判決正本送達於台中市○○路二十九號，卻不獲會
晤其本人或其同居人、受僱人，乃於八十八年三月十一日將該判決正本依法寄存於台
中市警察局第二分局文正派出所，並製作送達通知書粘貼於抗告人居所門首以為送達
；抗告人竟遲至同年四月二十二日始提起上訴，已逾十日之上訴期間，其上訴為違背
法律上之程式，爰裁定予以駁回。經核於法尚無違誤。抗告意旨略以：抗告人因工作
關係始暫居於台中市○○路二十九號公司地址，嗣公司改由黃偉盛經營，抗告人即遷
移上開地址，因黃偉盛之疏失未將郵局送達通知書轉交予抗告人，致遲誤上訴期間，
實非抗告人之過失所致，原裁定駁回抗告人之上訴，至為不當，因而提起抗告並聲請
回復原狀云云。經查被告為接受文書之送達，應將其住、居所向法院陳明；又送達文
書，除刑事訴訟法第一編第六章有特別規定外，準用民事訴訟法之規定，刑事訴訟法
第五十五條第一項、第六十二條均定有明文。而依民事訴訟法第一百三十八條規定送
達不能依前二條規定為之者，得將文書寄存送達地之自治或警察機關，並作送達通知
書，黏貼於應受送達人之住、居所、事務所或營業所門首，以為送達。則抗告人既向
原法院陳明其居所為台中市○○路二十九號，原法院囑託郵局送達，不獲會晤其本人
或同居人、受僱人，逕將判決正本向其居所地之警察機關以寄存送達為之，依前開規
定，自屬合法。抗告人遷移上述居所並未向原法院陳明，非無過失，抗告意旨徒憑己
見漫指原裁定違法，為無理由，應予駁回。又因遲誤上訴期間而聲請回復原狀者，應
以書狀向為裁判之原法院為之，刑事訴訟法第六十八條第一項前段著有明文，抗告人
向本院聲請回復原狀，亦不合法律上之程式，應併予駁回。
據上論結，應依刑事訴訟法第四百十一條前段、第四百十二條，裁定如主文。
中      華      民      國    八十八    年      九      月      九      日
                              最高法院刑事第六庭
                                  審判長法官  紀  俊  乾
                                        法官  楊  商  江
                                        法官  黃  正  興
                                        法官  丁  錦  清
                                        法官  賴  忠  星
      右正本證明與原本無異
                                              書  記  官
中      華      民      國    八十八    年      九      月     十五     日
                                                                     Ｑ
